臺灣板橋地方法院刑事判決　　　　　　100年度簡上字第614號
上　訴　人　臺灣板橋地方法院檢察署檢察官
被　　　告　郭家郁
上列上訴人因被告竊盜案件，不服本院中華民國100 年5 月24日
100 年度簡字第3825號第一審簡易判決（起訴案號：100 年度速
偵字第2265號），提起上訴，本院管轄之第二審合議庭判決如下
：
    主  文
上訴駁回。
    事實及理由
一、本案經本院審理結果，認原審以被告郭家郁2 次犯行，均係
    犯刑法第320 條第1 項之竊盜罪，依刑事訴訟法第449 條第
    1 項前段、第3 項、第454 條第2 項，刑法第320 條第1 項
    、第42條第3 項前段、第51條第7 款、第74條第1 項第1 款
    ，刑法施行法第1 條之1 之規定，且審酌被告不思循正途獲
    取所需，竟以竊盜方式破壞治安，並兼衡其品行、犯罪動機
    、目的、手段、所竊取財物之價值及犯罪後坦承犯行等一切
    情狀，各量處罰金新臺幣（下同）5,000 元、6,000 元，並
    各諭知易服勞役之折算標準，再定應執行刑罰金10,000元及
    諭知易服勞役之折算標準，復以被告前未曾因故意犯罪受有
    期徒刑以上刑之宣告，有臺灣高等法院被告前案紀錄表在卷
    可查，因一時貪念而為本件犯行，犯罪後已深知悔悟，並將
    竊得之物發還被害人，有新北市政府警察局新莊分局中港所
    贓物認領保管單2 紙在卷可參，經此偵審教訓，信已足收警
    惕之效，應無再犯之虞，故認其宣告之刑以暫不執行為適當
    ，依法諭知緩刑2 年，應認原審之認事用法及量刑均屬妥適
    ，其緩刑之宣告亦屬適當，應予維持，除證據部分補充被告
    於本院審理中之自白外，其餘均引用原審簡易判決書記載之
    事實、理由及證據（詳如附件）。
二、檢察官循告訴人黃怡禎、邱姿蓉之請求提起上訴，其上訴意
    旨略以：被告基於個別犯意於同日為兩次竊盜犯行，其雖自
    承所有犯行，惟贓物皆已遭被告破壞，致告訴人蒙受共計12
    ,960元之損失，被告迄今對其犯行顯無悔意，亦未賠償告訴
    人損失，惡性非輕，請依通常程序審理本案，並科處6 月以
    上有期徒刑等語。
三、按有關刑之量定，乃實體法上賦予法院得為自由裁量之事項
    ，倘原審法院量刑未逾越法律所規定之範圍，又無濫用權限
    之情形，即不得任意指摘為違法或不當。經查：原審判決已
    審酌被告之素行、犯罪動機、目的、手段、所竊取財物之價
    值及犯罪後坦承犯行等一切情狀而為量刑，且原審之量刑並
    未逾越法律規定之範圍，自尚難謂有何違法或不當之處，是
    檢察官上訴意旨指摘原審漏未考量被告未賠償告訴人所受損
    失，請求撤銷原審判決，並改依通常程序判處有期徒刑6 月
    以上之刑期云云，應無足採。再以被告前未曾因故意犯罪而
    受有期徒刑以上刑之宣告，有其臺灣高等法院被告前案紀錄
    表附卷可按，其因一時失慮致罹刑典，且於上訴後已與本案
    實際受有財產損害之被害人台灣屈臣氏個人用品商店股份有
    限公司達成和解，並已賠償該公司所受之損失，有和解書1
    紙在卷可參，應認原審所為緩刑之宣告，亦稱允當，應予維
    持。
四、綜上所陳，原審認事用法，尚無不合，量刑亦屬適當，檢察
    官提起上訴，為無理由，應予駁回。
據上論斷，應依刑事訴訟法第455 條之1 第1 項、第3 項、第36
8 條、第373 條，判決如主文。
本案經檢察官范孟珊到庭執行職務。
中    華    民    國   100    年    10    月    14    日
                    刑事第九庭  審判長法  官  王士珮
                                              李俊彥
                                              張誌洋
以上正本證明與原本無異
不得上訴
                                      書記官  張桐嘉
中    華    民    國   100    年    10    月    17    日